臺灣板橋地方法院交通事件裁定　　　　100年度交聲字第742號
原處分機關　交通部公路總局臺北區監理所
異　議　人
即受處分人　李正中
上列異議人即受處分人因違反道路交通管理處罰條例案件，對於
交通部公路總局臺北區監理所100年3月9日北監自裁字第裁40-CV
0000000號處分聲明異議，本院裁定如下：
    主  文
異議駁回。
    理  由
一、原處分意旨略以：汽車所有人林素棉所有之車牌號碼Y5-559
    5 號自用小客貨車，於民國99年10月31日10時18分許，行經
    臺北縣新莊市（現改制為新北市新莊區○○○○○道11.1公
    里處（南下），因有「行車速度，超過規定之最高時速60公
    里以上未滿80公里」（限速50公里，經雷射測定行速為114
    公里、超速64公里）之交通違規，經臺北縣政府（下稱新北
    市政府）警察局新莊分局交通分隊執勤員警以雷達測速儀照
    相採證後逕行製單舉發。嗣實際駕駛人即異議人李正中於舉
    發通知單上所載應到案日期前向交通部公路總局臺北區監理
    所（下稱原處分機關）提出申訴，經原處分機關函請原舉發
    單位調查結果，仍認林素棉所有之上開自用小客貨車有前揭
    違規事實，迨林素棉於100 年3 月9 日檢具「提供違規駕駛
    人申請書」，依道路交通管理處罰條例第85條第1 項規定向
    原處分機關辦理歸責實際駕駛人為李正中，原處分機關遂於
    100 年3 月9 日以北監自裁字第裁40-CV0000000號裁決書，
    依道路交通管理處罰條例第43條第1 項第2 款、第63條第1
    項第3 款（裁決書漏載）、第24條第1 項第3 款（裁決書漏
    載）、第85條第1 項及違反道路交通管理事件統一裁罰基準
    及處理細則之規定，裁處罰鍰新臺幣（下同）8,000 元，並
    記違規點數3 點，及應參加道路交通安全講習。
二、本件聲明異議意旨略以：該路段未設置測速警告牌，且前方
    有彎道及紅綠燈之路況，又其所駕駛之車輛車齡已逾10年，
    且載有工具、材料之車況下，不可能以時速每小時114 公里
    之高速行駛在該路段，而新北市政府警察局新莊分局寄回採
    證之照片，並無日期、時間，且與違規日期不同，請求撤銷
    原處分云云。
三、按汽車駕駛人，駕駛汽車有行車速度，超過規定之最高時速
    60公里以上者，處新臺幣（下同）6,000 元以上24,000元以
    下罰鍰，又汽車駕駛人有道路交通管理處罰條例第43條之情
    形者，除依原條款處罰鍰外，並記違規點數3 點，及應接受
    道路交通安全講習，道路交通管理處罰條例第43條第1 項第
    2 款、第63條第1 項第3 款、第24條第1 項第3 款分別定有
    明文。又道路交通管理處罰條例之處罰，受舉發違反道路交
    通管理事件之受處罰人，認為受舉發之違規行為應歸責他人
    者，應於舉發違反道路交通管理事件通知單應到案日期前，
    檢附相關證據及應歸責人相關證明文件，向處罰機關告知應
    歸責人，處罰機關應即另行通知應歸責人到案依法處理，上
    開條例第85條第1 項亦規定甚明。次按對於行車速度車超過
    規定之最高速限或低於規定之最低速限之違規行為，採用固
    定或非固定式科學儀器取得證據資料證明者，於一般道路至
    少於100 公尺處，於高速道路、快速公路需至少於300 公尺
    前，明顯標示之，道路交通管理處罰條例第7 條之2 第3 項
    定有明文。
四、經查：
（一）本件汽車所有人林素棉所有之車牌號碼Y5-5595 號自用小
      客貨車，於99年10月31日10時18分許，行經新北市新莊區
      ○○○○道11.1公里處（南下），因於限速時速50公里之
      路段，以時速114 公里之車速行駛，超速64公里，經該處
      所設固定式雷達測速照相器測速、拍照後，由新北市政府
      警察局新莊分局交通分隊員警逕行製單舉發，有新北市政
      府警察局北縣警交大字第CV0000000 號舉發違反道路交通
      管理事件通知單影本1 紙及經雷達測速器所攝得之採證照
      片1 張附卷可稽，此部分事實應堪認定。
（二）又本件使用之雷達測速儀，業經經濟部標準檢驗局檢定合
      格認證許可，此有經濟部標準檢驗局99年1 月21日出具之
      雷達測速儀檢定合格證書（申請者：新北市政府警察局、
      規格：24.125GHz（K-Band）照相式、廠牌：GATSOMETER
      、型號：（一）主機：RS-GS11（二）天線：TYPE 24、器
      號：（一）主機：0140（二）天線：3262、檢定合格單號
      碼：M0GA0000000A，M0GA0000000B、檢定日期：99年1 月
      21日、有效期限：100 年1 月31日）1 紙在卷可參。按雷
      達測速器係利用雷達波以偵測移動物體速度，於無線電波
      之行進過程中，遇有物體時，該無線電波會被反射，且其
      反射回來之電波，其頻率及振幅將隨所遇物體之移動狀態
      而改變，當車速逾越所設定之速度時，採證相機即同步拍
      照存證，此為本院辦理交通案件職務上所知悉之事。是以
      ，異議人駕駛上開自用小客貨車有行車超速之事實，既經
      科學儀器之雷達測速儀，利用發射雷達波反射原理實施速
      度偵測，且本件舉發超速之違規時間，仍在該檢定合格證
      書有效期限內，其準確性應無置疑，偵測結果自屬可信，
      是已足徵證明異議人駕車於上開路段有超速行駛之行為無
      疑，異議人空言辯稱依其車況不可能行駛至時速114 公里
      云云，並無足採。
（三）又異議人辯稱上開違規地點前方100 公尺為轉彎道，而轉
      彎處又有紅綠燈，不可能以時速114 公里之高速行駛於該
      路段云云。然查，觀諸上開違規採證照片所示，該路段前
      方固確係為雙向二車道之彎道，然該彎道幅度角度並非鉅
      大，仍維持直向前行之方向，且車輛行駛之速度不僅與道
      路狀況、行駛時間相關，駕駛人個人之駕駛經驗亦對行車
      之速度有相當之影響，並佐以異議人所駕駛車輛前方並無
      其他車輛影響其行車速度，是以，異議人是否有超速行駛
      ，實與上開所辯理由無涉，而異議人確有超速之違規事實
      ，業如前述，從而，異議人僅空言置辯，尚非可採。
（四）至異議人另辯稱上開違規地點未設置警告牌，而照片上未
      載明拍攝日期、時間云云。惟查，本件測速地點前方100
      公尺（即同向路段11公里）處之路旁外側設置有「有測速
      照相」之警告標示牌，已明確告知用路人應依道路速限標
      誌行駛之事實，另據本院向新北市政府警察局新莊分局調
      閱回覆之當日現場照片，足認異議人違規當日該路段已設
      有該警告標示牌，有卷附99年10月31日現場照片6 張附卷
      可憑，亦堪認本件舉發符合道路交通管理處罰條例第7 條
      之2 第3 項關於「於一般道路須至少於100 公尺前明顯標
      示」之規定，舉發機關因此以科學測速儀器取得異議人超
      速違規之證據資料後逕行舉發，於法即無不合。是異議人
      於上揭時、地駕駛林素棉所有之車牌號碼Y5-5595 號自用
      小客貨車，確實有超速之違規事實，應堪認定。
五、綜上所述，本件異議人於上揭時、地，駕駛林素棉所有之車
    牌號碼Y5-5595 號自用小客貨車，確有「行車速度，超過規
    定之最高時速60公里以上未滿80公里」之違規事實，應堪認
    定，原處分機關依道路交通管理處罰條例第43條第1 項第2
    款、第63條第1 項第3 款、第24條第1 項第3 款、第85條第
    1 項及違反道路交通管理事件統一裁罰基準及處理細則之規
    定，裁處異議人罰鍰8,000 元，並記違規點數3 點，及應參
    加道路交通安全講習，核無違誤。本件聲明異議為無理由，
    應予駁回。
據上論斷，應依道路交通事件處理辦法第18條，裁定如主文。
中    華    民    國    100     年    4   月     11   日
                     交通法庭      法  官     魏俊明
上列正本證明與原本無異。
如不服本裁定應於送達後5日內向本院提出抗告狀
                                   書記官     陳香君
中    華    民    國   100    年    4     月    11    日